臺灣臺南地方法院臺南簡易庭民事判決
109年度南簡字第1472號
原      告  吳秀珍
訴訟代理人  陳芳君
被      告  張玉寶
訴訟代理人  蔡竣安
            蔡宗學
上列當事人間請求給付票款事件，本院於民國109 年11月18日言
詞辯論終結，判決如下：
    主      文
被告應給付原告新臺幣貳拾萬元，及自民國一０九年九月九日起
至清償日止，按週年利率百分之六計算之利息。
訴訟費用新臺幣貳仟壹佰元由被告負擔。
本判決得假執行。
    事實及理由
一、原告主張：原告持有被告簽發如附表所示支票1 張（下稱系
    爭支票），詎原告屆期於如附表所示提示日為付款之提示，
    遭付款銀行以經掛失止付為由退票。被告為系爭支票之發票
    人，自應依系爭支票所載文義支付票款，為此，爰依票據之
    法律關係提起本件訴訟，並聲明：如主文第1 項所示。
二、被告則以：訴外人廖芳筠為處理事情向伊借票，伊始簽發系
    爭支票並交予廖芳筠，嗣廖芳筠將系爭支票交予訴外人吳錡
    進，伊不清楚吳錡進將系爭支票交予何人等語以資抗辯，並
    聲明：原告之訴駁回。
三、法院之判斷：
  ㈠按支票發票人應照支票文義擔保支票之支付；支票執票人向
    支票債務人行使追索權時，得請求自為付款提示日起之利息
    ，如無約定利率者，依年利6 釐計算；支票到期不獲付款時
    ，執票人於行使或保全匯票上權利之行為後，對於背書人、
    發票人及支票上其他債務人得行使追索權，此觀之票據法第
    126 條、第133 條、第144 條準用第85條第1 項規定自明。
    次按票據債務人不得以自己與發票人或執票人之前手間所存
    抗辯之事由對抗執票人。但執票人取得票據出於惡意者，不
    在此限，票據法第13條亦有明文。且票據行為為不要因行為
    ，即不以給付之原因為要素而得成立之行為，凡簽名於票據
    之人，不問原因如何，均須依票上所載文義負責，除執票人
    取得票據係出於惡意或詐欺者外，發票人不得以自己與執票
    人前手所存抗辯之事由，對抗執票人；票據行為，為不要因
    行為，執票人不負證明關於給付之原因之責任，如票據債務
    人主張執票人取得票據出於惡意或詐欺時，則應由該債務人
    負舉證之責（最高法院49年度台上字第678 號、64年度台上
    字第1540號判決意旨參照）。而票據雖經公示催告，在尚未
    經除權判決前，執票人仍非不得對發票人及背書人主張票據
    上之權利（最高法院63年度台抗字第345號裁定、70年度台
    上字第582號判決意旨參照）。
  ㈡經查，原告所主張之事實，業據其提出與所述相符之系爭支
    票及退票理由單為證（見司促卷第7頁），堪信為真實。而
    系爭支票雖經被告以遺失為由向本院為公示催告，經本院於
    民國109年6月18日以109年度司催字第187號裁定准許公示催
    告，並經原告申報權利，迄未經除權判決等情，為兩造所不
    爭執（見本院卷第37頁），依上開說明，執票人即原告尚未
    喪失票據上權利，被告應擔保系爭支票之支付，不因被告是
    否清楚係何人將系爭支票交予原告而有別，是原告請求被告
    給付票款新臺幣（下同）200,000 元，並請求自民國109年8
    月20日提示日後之起訴狀繕本送達翌日即109年9月9日起至
    清償日止，按週年利率6%計算之利息，洵屬有據。
四、綜上所述，原告依票據之法律關係，請求被告給付200,000
    元，及自109年9月9日起至清償日止，按週年利率6%計算之
    利息，為有理由，應予准許。
五、按訴訟費用，由敗訴之當事人負擔；法院為終局判決時，應
    依職權為訴訟費用之裁判，民事訴訟法第78條、第87條第1
    項分別定有明文。經核本件訴訟費用確定為2,100 元（即第
    一審裁判費），應由敗訴之被告負擔。
六、本件係依民事訴訟法第427 條第1 項適用簡易程序所為被告
    敗訴之判決，爰依同法第389 條第1 項第3 款之規定，依職
    權宣告假執行。
七、訴訟費用負擔之依據：民事訴訟法第78條、第87條第1 項。
中　　華　　民　　國　109 　　年　　11　　月　　30　　日
                  臺南簡易庭  法  官    王鍾湄
附表：       發票人  付款人    發票日   （民國）  票面金額 （新臺幣）  支票號碼     提示日   （民國）  張玉寶 第一銀行 安南分行 109年8月20日  200,000元 HA0000000 109年8月20日 
以上正本係照原本作成。
如不服本判決，應於送達後20日內，向本院提出上訴狀並表明上
訴理由（須附繕本）。如委任律師提起上訴者，應一併繳納上訴
審裁判費。
中　　華　　民　　國　　109 　年　　11　　月　　30　　日
                               書記官   謝婷婷